臺灣臺北地方法院刑事判決
111年度審訴字第376號
公  訴  人  臺灣臺北地方檢察署檢察官
被      告  李佩珊


輔  佐  人  李宗樺
選任辯護人  王晨律師
上列被告因傷害案件，經檢察官提起公訴（110年度偵字第32661
號），本院判決如下：
    主  文
本件公訴不受理。
    理  由
一、公訴意旨如附件起訴書所載。
二、告訴乃論之罪，告訴人於第一審辯論終結前得撤回其告訴，
    又告訴經撤回者，應諭知不受理之判決，刑事訴訟法第238
    條第1項、第303條第3款分別定有明文。
三、本件告訴人告訴被告傷害案件，起訴書認係觸犯刑法第277
    條第1項之傷害罪，依刑法第287條前段之規定，須告訴乃論
    。茲據告訴人撤回告訴，依照首開說明，本件不經言詞辯論
    ，逕為諭知不受理之判決。
據上論斷，應依刑事訴訟法第303條第3款、第307條判決如主文
本案經檢察官吳文琦提起公訴，檢察官洪敏超到庭執行職務。
中    華    民    國　　111 　年　 　11  　月 　 29　 日
                  刑事第二十庭 審判長法　官　洪英花
　　　　　　　　　
　　　　　　　　　                   法  官  宋恩同
　　　　　　　　　
　　　　　　　　　                   法  官  賴鵬年
以上正本證明與原本無異。
如不服本判決應於收受送達後20日內向本院提出上訴書狀，並應
敘述具體理由；其未敘述上訴理由者，應於上訴期間屆滿後20日
內向本院補提理由書（均須按他造當事人之人數附繕）「切勿逕
送上級法院」。
告訴人或被害人如對於本判決不服者，應具備理由請求檢察官上
訴，其上訴期間之計算係以檢察官收受判決正本之日期為準。
因疫情而遲誤不變期間，得向法院聲請回復原狀。
                                     書記官  洪啟瑞
中    華    民    國　　111 　年　 　11  　月 　 29　 日
附件：
臺灣臺北地方檢察署檢察官起訴書
                                    110年度偵字第32661號
　　被　　　告　乙○○　女　34歲（民國00年0月0日生）
　　　　　　　　　　　　住臺北市○○區○○○路0段000巷0
　　　　　　　　　　　　　號3樓　　　　　　　　　　　　
　　　　　　　　　　　　國民身分證統一編號：Z000000000號
上列被告因傷害案件，已經偵查終結，認應提起公訴，茲將犯罪
事實及證據並所犯法條分敘如下：
　　　　犯罪事實
一、乙○○任職於臺北市信義區私立甲子幼兒園擔任教保員一職
　　，於民國110年9月9日15時許，因不耐幼童盧ＯＯ（2歲未成年
    ，真實年籍資料在卷）哭泣不停，基於傷害他人身體之犯意
    ，於同日15時51分許，在上址幼兒園約一般成人半身高木板
    隔離之教室區內，將幼童盧ＯＯ帶至教室木板隔離區門外，見
    幼童盧ＯＯ仍不停哭泣及手拉橫移式天地閂，伸手朝外向幼童
    盧ＯＯ之位置勸阻後，又將幼童盧ＯＯ帶回教室區內，以雙手抓
    幼童盧ＯＯ兩側上手臂處，並將幼童盧ＯＯ推倒在地1次，幼童
    盧ＯＯ因此受有人中瘀腫、左臀瘀腫、右髖瘀腫之傷害。
二、案經甲○○訴由臺北市政府警察局信義分局報告偵辦。
　　　　證據並所犯法條
一、證據清單及待證事實：
編號 證　　據　　名　　稱 待　　證　　事　　實 1 被告乙○○之供述 1.供承於前揭時地以雙手抓 　幼童盧ＯＯ兩側上手臂處，並將幼童盧ＯＯ推倒在地之事實。 2.否認犯行，辯稱：小孩哭 　，已經哭很久了，影響其她小孩作息，所以才把她帶至教室外告訴她，因為她手抓門把，且外面有拉的鎖，小朋友去撥在那邊，伊怕她受傷，所以不讓她碰，伊沒有碰到她哪裡，伊的力氣很小，小孩體重比較重，力氣比較大，伊請她坐下，比較用力的把她推下去，讓她坐在地墊上，因為她太靠近小朋友會影響到小朋友，請她遠一點；伊沒有傷害行為等語。 2 告訴人即幼童盧ＯＯ之母甲○○之指訴 被告所涉前揭犯罪事實。 3 現場監視錄影光碟1片及 翻拍影像資料3張、幼童盧ＯＯ之臺北市立聯合醫院和平院區診斷證明書1紙 證明被告將幼童盧ＯＯ帶至教室木板隔離區門外，伸手朝外向幼童盧ＯＯ之位置勸阻，又將幼童盧ＯＯ帶回教室區內，以雙手抓幼童盧ＯＯ兩側上手臂處，並將幼童盧ＯＯ推倒在地事實 
二、核被告乙○○所為，係犯刑法第277條第1項傷害罪嫌。並應依
    兒童及少年福利與權益保障法第112條第1項之規定，加重其
    刑至二分之一。
三、另告訴及報告意旨認被告所為另涉刑法第286條第1項對於未
    滿十八歲之人，施以凌虐或以他法足以妨害其身心之健全或
    發育者罪嫌，經查，被告於前揭時地涉嫌對幼童盧ＯＯ傷害，
    行為僅1次，並非長時間，多次之傷害犯行，尚難逕認被告
    有施以凌虐妨害幼童身心之健全或發育之不法犯意及犯行，
    惟此部分與前揭起訴部分，屬同一事實關係，爰不另為不起
    訴處分。
四、依刑事訴訟法第251條第1項提起公訴。
　　此　致
臺灣臺北地方法院
中　　華　　民　　國　  110 　年　　12　　月　   7　　日
                            檢  察  官　吳　文　琦
本件正本證明與原本無異
中　　華　　民　　國 　 111　 年　  1     月　  17   日
                            書  記  官  鍾  宛  芸  
附錄本案所犯法條全文　　　　　　　
中華民國刑法第277條
傷害人之身體或健康者，處 5 年以下有期徒刑、拘役或 50 萬
元以下罰金。
犯前項之罪，因而致人於死者，處無期徒刑或 7 年以上有期徒
刑；致重傷者，處 3 年以上 10 年以下有期徒刑。
兒童及少年福利與權益保障法第112條
成年人教唆、幫助或利用兒童及少年犯罪或與之共同實施犯罪或
故意對其犯罪者，加重其刑至二分之一。但各該罪就被害人係兒
童及少年已定有特別處罰規定者，從其規定。
對於兒童及少年犯罪者，主管機關得獨立告訴。